【裁判字號】    98,易,1742
【裁判日期】    980612
【裁判案由】    竊盜
【裁判全文】
臺灣臺中地方法院刑事判決              98年度易字第1742號
公  訴  人  臺灣臺中地方法院檢察署檢察官
被      告  戊○○
            丁○○
            甲○○
                      號
            乙○○
                      號
上列被告因竊盜案件，經檢察官提起公訴（98年度偵字第3559號）
，被告等於準備程序中就被訴事實為有罪之陳述，本院於聽取當
事人之意見後，裁定以簡式審判程序審理，判決如下：
    主    文
戊○○結夥三人以上竊盜，處有期徒刑拾月。緩刑參年，緩刑期
間付保護管束，並應向指定之公益團體提供壹佰貳拾小時之義務
勞務。
丁○○結夥三人以上竊盜，處有期徒刑捌月。緩刑貳年，緩刑期
間付保護管束，並應向指定之公益團體提供捌拾小時之義務勞務
。
甲○○、乙○○結夥三人以上竊盜，各處有期徒刑陸月，如易科
罰金，均以新台幣壹仟元折算壹日。均緩刑貳年，緩刑期間付保
護管束，並均應向指定之公益團體提供陸拾時之義務勞務。
    犯罪事實及理由
一、袁劭前於民國91年間因聖愛山莊（位於臺中縣太平市○○路
    ○ 段內城巷43號）興建工程，而認識從事建材、砂石或碎石
    等買賣之戊○○。嗣於98年1 月間，袁劭因擔任聖愛山莊之
    義工，替聖愛山莊從事「沈澱池」之興建工程而需要卵石鋪
    設，遂以1 立方米新台幣（下同）1000元之代價，向戊○○
    購買所需之卵石。詎戊○○為販售袁紹所需要之卵石，遂再
    以1 車（約3、4立方米）1500元之代價，僱請知情且具有犯
    意聯絡之丁○○前往經濟部水利署第三河川局（下稱第三河
    川局）所管轄位於臺中縣太平市○○路○段南國巷122號下方
    河川地（下稱系爭河川地、即臺中縣太平市頭汴坑溪支流（
    南坑仔溪）桔仔堀橋上游約100 公尺處竊取後，再載運至聖
    愛山莊交給不知情之袁劭（有關袁劭涉嫌贓物罪嫌部分，另
    經檢察官為不起訴處分）作為沈澱池工程鋪設之用。丁○○
    遂再以每天1500元之代價，僱請知情且具有犯意聯絡之甲○○及乙○○等2人自98年1月9日早上8時起，前往系爭河川地
    ，以徒手撿拾至丁○○所駕駛無照拼裝車之方式，結夥3 人
    竊取第三河川局所管轄之卵石，丁○○再載往聖愛山莊。嗣
    於98年1月10日下午4時40分許，丁○○駕駛無照拼裝車載運
    所竊取之卵石，於前往聖愛山莊之途中即臺中縣太平市○○
    路○段159號前時，為警方查獲，當場扣得拼裝車1台及卵石1
    車（約3、4立方米）等物。繼經丁○○帶同警方前往聖愛山
    莊，取回前盜採之砂石約24立方米，因而知悉上情，而戊○○等4人總計2天約竊取28立方米之卵石（均責付第三河川局
    保管）。
二、前開犯罪事實，有下列證據可證：
（一）被告丁○○、甲○○、乙○○於警偵審中，被告戊○○於
      本院準備程序、審理時為認罪之陳述。
（二）同案被告袁劭偵查中之供述。
（三）刑案現場測繪圖2 張、刑案現場照片16張（含查獲當時現
      場2張、盜採現場8 張及聖愛山莊堆置現場6張）、第三河
      川局現場勘查紀錄1份及勘查相片2張等附卷可稽。
（四）無照拼裝車1台及卵石28立方米等物扣案可證。
三、爰審酌被告戊○○雇用丁○○至河川地載運卵石，被告丁○○再雇請甲○○及乙○○以徒手撿拾卵石之方式竊取河川地
    之卵拾，被告戊○○為雇主，惡行非輕，被告丁○○、甲○○及乙○○則為受雇人，惡性較輕，及其等僅工作2天，尚
    未領取任何工資，所竊取之卵石均已責付第三河川局保管，
    ，未造成重大損害，暨被告甲○○、乙○○年輕識淺、涉世
    未深，被告4 人犯後均坦承犯行、深知悔悟、態度良好等一
    切情狀，分別量處如主文所示之刑，並諭知被告甲○○及乙○○易科罰金知折算標準，以資懲儆。查被告戊○○前雖曾
    因違反廢棄物清理條例案件，受有期徒刑1年，緩刑3年之宣
    告，惟緩刑期滿，緩刑之宣告未經撤銷，其刑之宣告已失其
    效力，被告丁○○、甲○○及乙○○前均未曾因故意犯罪受
    有期徒刑以上刑之宣告，有臺灣高等法院被告前案紀錄表、
    臺灣臺中地方法院檢察署刑案資料查註紀錄表各4 件附卷可
    憑，其等犯後坦承犯行，深具悔意，經此教訓，當知警惕而
    無再犯之虞，本院綜核各情，所宣告之刑，認以暫不執行為
    適當，併予宣告被告戊○○緩刑3 年，被告丁○○、甲○○
    及乙○○均緩刑2 年，並均應於緩刑期間付保護管束，被告
    戊○○並應向指定之公益團體提供120 小時之義務勞務，被
    告丁○○並應向指定之公益團體提供80小時之義務勞務，被
    甲○○及乙○○並均應向指定之公益團體提供60小時之義務
    勞務，以啟自新。扣案之無照拼裝車1 臺，雖為被告丁○○
    所有供本件犯罪所用之物，然該車平常供載運農作物，為其
    謀生之工具，僅臨時作為本案載運卵石2天之用，已據被告
    丁○○所供明，爰不為沒收之諭知，併予指明。
四、依刑事訴訟法第273條之1第1項、第299條第1項前段、第310
    條之2、第454條第1項，刑法第321條第1項第4款、第41條第
    1項、第74條第1項第1款、第2項第5款、第8款、第93條，刑
    法施行法第1條之1，判決如主文。
本案經檢察官丙○○到庭執行職務
中    華    民    國    98    年    6     月    12    日
                  刑事第五庭    法  官 唐光義
以上正本證明與原本無異。
如不服本判決，應於收受送達後10日內向本院提出上訴書狀（應
敘述具體理由並附繕本）。
上訴書如未敘述理由，應於上訴期間屆滿後20日內補提理由書於
本院。
                                書記官 黃聖心
中    華    民    國    98    年    6     月    12    日
附錄論罪科刑法條
中華民國刑法第321條
（加重竊盜罪）
犯竊盜罪而有左列情形之一者，處 6 月以上、 5 年以下有期徒
刑：
一、於夜間侵入住宅或有人居住之建築物、船艦或隱匿其內而犯
之者。
二、毀越門扇、牆垣或其他安全設備而犯之者。
三、攜帶兇器而犯之者。
四、結夥三人以上而犯之者。
五、乘火災、水災或其他災害之際而犯之者。
六、在車站或埠頭而犯之者。
前項之未遂犯罰之。


司法院資訊處製作；財團法人民間司法改革基金會備份。
